臺灣臺北地方法院刑事判決　　　　　　　100年度易字第835號
公　訴　人　臺灣臺北地方法院檢察署檢察官
被　　　告　林憲達
上列被告因竊盜案件，經檢察官提起公訴（100 年度偵字第4591
號、第4655號、第4697號、第4909號、第5182號），被告於準備
程序中就被訴事實均為有罪之陳述，經本院裁定改用簡式審判程
序，判決如下：
    主  文
林憲達竊盜，伍罪，各處有期徒刑貳月，如易科罰金，均以新臺
幣壹仟元折算壹日。應執行有期徒刑肆月，如易科罰金，以新臺
幣壹仟元折算壹日。
    事  實
一、林憲達意圖為自己不法之所有，基於竊盜之故意，分別為下
    列行為：
（一）於民國100 年2 月13日晚間23時許，在臺北市○○區○○
      街148 號統一超商廣明店內，竊取該店店長張素秋管領之
      大鵰參茸藥酒1 瓶、金莎巧克力1 盒（總價值新臺幣《下
      同》95元）得手後，即行離去。嗣於同日晚間23時30分許
      ，為警在臺北市○○區○○街148 號前為警查獲。
（二）於100 年2 月14日下午16時41分許，在陳寶玉所經營位於
      臺北市○○區○○街112 號之玉飾店內，竊取陳寶玉所有
      之圓形素璧1 個（價值300 元），得手後藏放在外衣口袋
      ，即行離去。嗣於同日晚間19時20分許，為警在臺北市○
      ○區○○路與廣州街口前所查獲。
（三）於100 年2 月15日下午13時23分許，在臺北市○○區○○
      街304 號之統一超商廣明店內，竊取該店店長陳建宏管領
      之臺灣玉山參茸藥酒1 瓶（價值75元），得手後藏放在外
      衣口袋，即行離去。嗣於同日下午14許，為警在臺北市○
      ○區○○路與三水街口前為警查獲。
（四）於100 年2 月16日晚間23時許，在臺北市○○區○○路55
      號統一超商內，竊取該店店長魏家麟管領之百靈罈紅璽威
      士忌洋酒1 瓶（價值189 元），得手後藏放在外衣口袋，
      即行離去。嗣於同日晚間23時7 分許，為警在上址店外所
      查獲。
（五）於100 年2 月19日上午10時30分許，在臺北市○○區○○
      街304 號之統一超商廣明店內，竊取該店店長陳建宏管領
      之百仙蔘鹿藥酒1 瓶（價值60元），得手後藏放在外衣口
      袋，即行離去。嗣於同日上午10時40分許，為警在臺北市
      萬華區○○街265 號前所查獲。
二、案經陳寶玉、張素秋、陳建宏、魏家麟分別訴請臺北市政府
    警察局萬華分局報告臺灣臺北地方法院檢察署檢察官偵查起
    訴，嗣於本院準備程序進行中，林憲達就被訴事實為有罪之
    陳述，經裁定改行簡式審判程序。
    理  由
一、上開犯罪事實，業據被告林憲達坦承不諱（見本院卷第59頁
    反面），核與證人即告訴人陳寶玉於警詢、偵查中（見臺灣
    臺北地方法院檢察署100 年度偵字第4591號卷，下稱偵卷一
    第9 頁至第10頁、第52頁至第53頁）、張素秋於警詢中（見
    臺灣臺北地方法院檢察署100 年度偵字第4655號卷，下稱偵
    卷二第10頁至第11頁）、陳建宏於警詢、偵查中（見臺灣臺
    北地方法院檢察署100 年度偵字第4697號卷，下稱偵卷三第
    14頁至第15頁、第53頁至第54頁；臺灣臺北地方法院檢察署
    100 年度偵字第4909號卷，下稱偵卷四第11頁至第13頁）及
    魏家麟於警詢中（見臺灣臺北地方法院檢察署100 年度偵字
    第5182號卷，下稱偵卷五第7 頁至第8 頁）所指訴之被害情
    節相符，並有贓物認領保管單5 紙（見偵卷一第24頁；偵卷
    二第22頁；偵卷三第26頁；偵卷四第15頁；偵卷五第9 頁）
    、監視錄影器翻拍相片5 份（見偵卷一第25頁至第27頁；偵
    卷二第23頁；偵卷三第27頁至第28頁；偵卷四第22頁；偵卷
    五第16頁至第17頁）等件，是被告前開任意性自白，有上開
    證據足資佐證，堪認與事實相符，應予採信。綜上，本案事
    證明確，被告犯行均洵堪認定，應予分別依法論罪科刑。
二、核被告上開所為，均係犯刑法第320 條第1 項之竊盜既遂罪
    。被告前開各次竊盜犯行，犯意各別，應予分論併罰。爰審
    酌被告為本件犯行前，已有竊盜、偽造文書等犯罪紀錄，有
    臺灣高等法院被告前案紀錄表1 份在卷可稽（見本院卷第4
    頁至第9 頁），素行顯然不佳，且其年方50餘歲，身體健全
    ，原得以己力循正當途徑獲取財物，竟貪圖小利，竊取前揭
    告訴人等所分別管領之財物，危害社會治安甚鉅，暨因被告
    最終坦承全部犯行，應認已有悔意，是其犯後態度非過劣，
    另前揭被告5 次犯罪所得之財物，價值均非甚鉅，且多數已
    為告訴人所領回，是告訴人所受之損害已有減輕等一切情狀
    ，分別量處如主文所示之刑，併均諭知易科罰金之折算標準
    ，並定其應執行之刑，及諭知易科罰金之折算標準，以示懲
    儆。
三、另起訴書雖以被告有犯罪之習慣，從不思改過遷善，若僅藉
    刑之執行，實不足以根絕其劣根性，爰聲請併宣告強制工作
    等語。惟按「有犯罪之習慣或因遊蕩或懶惰成習而犯罪者，
    於刑之執行前，令入勞動場所，強制工作。」，刑法第90條
    第1 項定有明文。是依上開規定，令被告於刑之執行前，入
    勞動場所強制工作者，應以被告「有犯罪習慣或因遊蕩、懶
    惰成習而犯罪」為前提，並應有具體之事實以資證明，而非
    一有犯罪前科、累犯或被告犯有數案件等情形，即得認為有
    犯罪之習慣。經查，本件被告雖曾有竊盜前科，已如前述，
    惟被告均係因臨時起意，始犯本件竊盜犯行，且其先前之竊
    盜前科，與本案所為之各次竊盜犯行，時間上亦有所差距，
    此外，並查無其他具體事證，得據以認定被告確有犯罪習慣
    ，或因遊蕩、懶惰成習而犯罪。況本院於量刑時，已將被告
    之前科、曾為數次竊盜犯行等上開各情，併予納入考量，而
    認被告經本件刑罰之宣告及執行，應已足以收教化矯治之效
    ，改正其犯罪觀念，爰不另為強制工作之諭知。
四、據上論斷，應依刑事訴訟法第284 條之1 、第273 條之1 第
    1 項、第299 條第1 項前段，刑法第320 條第1 項、第51條
    第5 項、第41條第1 項前段，刑法施行法第1 條之1 ，判決
    如主文。
本案經檢察官徐仕瑋到庭執行職務。
中    華    民    國    100    年    8     月   26    日
                  刑事第十七庭法  官  葉力旗
上正本證明與原本無異。
如不服本判決，應於判決送達後10日內向本院提出上訴狀 (應抄
附繕本)。
                              書記官   林碧華
中    華    民    國    100    年    8    月    26    日
附錄本案論罪科刑法條全文：
中華民國刑法第320條
意圖為自己或第三人不法之所有，而竊取他人之動產者，為竊盜
罪，處 5 年以下有期徒刑、拘役或 5 百元以下罰金。
意圖為自己或第三人不法之利益，而竊佔他人之不動產者，依前
項之規定處斷。
前二項之未遂犯罰之。